

CONTATO

- **(**47)98839 9170
- <u>LinkedIn</u>
- mw.juliane@gmail.com

FORMAÇÃO

Gestão Financeira 2016 - 2018UNOPAR - Universidade Norte do Paraná

Planejamento Financeiro 2015 - 2017

UNOPAR - Universidade Norte do Paraná

Matemática Aplicada - 2015

UNOPAR - Universidade Norte do Paraná

Técnico em Contabilidade 2009 - 2011 CEDUP

CPA20 em Finanças - 2020 80/20 Certificações

IDIOMAS

Inglês, Intermediário.

HABILIDADES

Liderança Ágil: aprimoramento de soft skills.

Inteligência emocional: aumente seu potencial de liderança.

Power Bl: conhedcendo o serviço Métricas Ágeis: como medir resultados em um Ambiente Ágil Diagnóstico em gestão de processos: entendendo as necessidades.

Juliane Würz

SOBRE MIM

Profissional com vasta experiência em otimização de processos e redução de custos, utilizando ferramentas como Excel Avançado, SAP, Power BI, Tableau e QuickBooks. Com foco na gestão comercial, minha principal meta é gerar eficiência operacional e prestar suporte estratégico ao time de vendas, assegurando precisão em provisões e comissionamento. Tenho experiência sólida em gestão estratégica de grandes contas, desenvolvendo soluções personalizadas que agregam valor e impulsionam a satisfação do cliente.

EXPERIÊNCIA

Grupo Tigre

Analista Comercial, 2023 - 2024.

Apuração de comissionamento, provisão e liquidação. Gestão de informações dos novos colaboradores. Treinamento de novos membros da força de vendas. Analista Pl de Negócios Grandes Contas, 2022 - 2023 Gestão estratégica e manutenção de relacionamentos. Criação de soluçõe personalizadas para satisfação do cliente.

Vendi

Analista de Planejamento de Negócios, 2021 - 2022. Gestão de comunicações, dados e agendas. Coordenação entre departamentos.

Beneficiamento de Peças Albano Analista Pl Financeiro, 2016 - 2021 Prospecção de clientes, suporte e gestão de equipes. Administração financeira, incluindo contas a pagar/receber e controle de custos.

Hyundai Motor Brasil Consultor de Vendas, 2015 - 2016 Atendimento consultivo e orientado para o cliente. Especialização em técnicas de vendas e pós-vendas.